【裁判字號】    88,交易,306
【裁判日期】    890113
【裁判案由】    過失致死
【裁判全文】
臺灣嘉義地方法院刑事判決                        八十八年度交易字第三六號
    公  訴  人  臺灣嘉義地方法院檢察署檢察官
    被      告  乙○○
右列被告因過失致死案件，經檢察官提起公訴（八十八年度偵字第六九三三號），本
院判決如左：
    主  文
乙○○因過失致人於死，處有期徒刑伍月，如易科罰金，以佰元折算壹日。緩刑參
年。
    事  實
一、乙○○於民國八十八年十月十日下午五時五十九分許，駕駛車號Ｊ七─八五六七
    號自小客車，沿省道台十八線公路西向東即嘉義市往嘉義縣阿里山鄉方向行駛，
    途經未設有行車速限標誌之市區道路即嘉義縣中埔鄉隆興村八之二號前時，應注
    意行車速度，應依標誌之規定，無標誌者，在市區道路，時速不得超過四○公里
    ，又行經彎道時，應減速慢行，作隨時停車之準備，及汽車行駛時，駕駛人應注
    意車前狀況，並隨時採取必要之安全措施，而依當時情形，並無不能注意之情事
    ，竟疏於注意，於駕車途經上開路段時，未減速慢行且未充分注意車前狀況即貿
    然以時速七○公里以上之速度疾駛，而不慎撞及由南向北欲穿越上開道路之行人
    羅李愛，致羅李愛受有頭部外傷、腦挫傷等傷害，經送醫不治死亡。乙○○於肇
    事後，未被有偵查犯罪職權之公務員發覺前，向警員坦承其駕車肇事，並願依法
    接受裁判。
二、案經羅李愛之子丙○○訴請臺灣嘉義地方法院檢察署檢察官偵查起訴。
    理  由
一、訊據被告乙○○固坦承於右開時、地，以時速六十至七○公里之速度駕車撞及被
    害人羅李愛之事實不諱，惟矢口否認有何過失致死之犯行，辯稱：伊當時有減速
    慢行，且有注意車前狀況，惟因後方有一輛車緊隨在後，故伊於見到前方黑影後
    ，即往路中心閃避，惟仍撞上羅李愛云云。惟查右開犯罪事實，業據告訴人丙○
    ○指訴歷歷，且被告亦供承：肇事現場係一彎道，當時伊時速約六、七十公里等
    語在卷，並有道路交通事故調查報告表一份及肇事車輛暨現場照片十二幀附卷可
    稽。而被害人羅李愛確係因本件車禍致頭部外傷、腦挫傷死亡等情，亦據檢察官
    督同檢驗員相驗屬實，製有勘驗筆錄、相驗屍體證明書、驗斷書在卷可憑。次按
    行車速度，應依標誌之規定，無標誌者，在市區道路，時速不得超過四○公里，
    又行經彎道時，應減速慢行，作隨時停車之準備，及汽車行駛時，駕駛人應注意
    車前狀況，並隨時採取必要之安全措施，道路交通安全規則第九十三條第一項第
    一款前段、第四款及同規則第九十四條第三項分別定有明文，被告係領有駕駛執
    照之人自應明白上開之規定，而當時天晴、有煙霧、道路乾燥無缺陷亦無障礙物
    及係為彎道等情，亦有道路交通事故調查報告表在卷可稽，被告顯無本身不能注
    意之情形，其本身竟疏於注意身處於彎道有煙霧之路況時，更應減速慢行看清往
    來車輛，未料竟卻反而超速行駛，終致肇事，其明顯有過失無疑，本件經臺灣省
    臺南區車輛行車事故鑑定委員會鑑定結果，亦認被告乙○○駕駛自小客車，嚴重
    起速行駛，為肇事主因，此有該會八十八年十二月二十四日嘉鑑字第八八一○三
    四號鑑定意見書可據，亦同此認定，可見被告確實有過失已無庸置疑。至於被害
    人家屬認為被害人無過失一節，亦因不論被害人有無過失均不能解免被告之過失
    責任，加上雙方亦經調解成立，自無需再送覆議鑑定被害人有無過失一節，併予
    敘明。則被害人之死亡結果，與被告之過失，既在客觀上顯有相當因果關係，被
    告所辯即為卸責之詞，不足採取，其犯行堪以認定。
二、核被告所為，係犯刑法第二百七十六條第一項之過失致人於死罪。又查被告於肇
    事後，自首並接受調查及裁判等情，業經警員甲○○到庭證述明確，爰依刑法第
    六十二條前段之規定減輕其刑。爰審酌被告犯罪所生之損害、犯罪後態度及被告
    業與被害人家屬達成和解，有調解書一份附卷可稽等一切情狀，量處如主文所示
    之刑，並諭知易科罰金之折算標準。又被告前未曾受有期徒刑以上刑之宣告，因
    一時失慮，偶罹刑典，事後已坦承犯行，深具悔意，經此刑之宣告後，應知警惕
    而無再犯之虞，本院因認暫不執行其刑為當，予以宣告緩刑三年，用啟自新。
據上論斷，應依刑事訴訟法第二百九十九條第一項前段，刑法第二百七十六條第一項
、第四十一條、第六十二條前段、第七十四條第一款，罰金罰鍰提高標準條例第一條
前段、第二條，判決如主文。
本案經檢察官廖家陽到庭執行職務
中    華    民    國      八十九      年      一      月      十三    日
                                      臺灣嘉義地方法院刑事第三庭
                                          法  官    蕭    道    隆
右正本證明與原本無異。
如不服本判決，應於判決送達後十日內，向本院提出上訴狀。
中    華    民    國      八十九      年      一      月      十三    日
                                          書記官    胡    祥    生
附錄：
刑法第二百七十六條第一項。
因過失致人於死者，處二年以下有期徒刑、拘役或二千元以下罰金。


司法院資訊處製作；財團法人民間司法改革基金會備份。
